---
title: An R Markdown document converted from "./dataviz_r.ipynb"
output: html_document
---

```{r}
library(dplyr) # for data manipulation and transformation
library(tidyverse) # for a collection of packages for data manipulation and visualization
library(stats) # for statistical functions and models
library(tsfeatures)
library(lubridate)
library(runner)

library(TSdist) # for calculating distance measures between time series
library(forecast) # for time series forecasting
library(TSA) # for time series analysis
library(tseries)
library(signal)
library(imputeTS)

library(ggplot2) # for creating beautiful and customizable visualizations
library(gridExtra) # for arranging multiple plots on a grid
library(RColorBrewer) # for creating color palettes for your plots
library(MLmetrics)
library(summarytools)
```

```{r}
# path definitions

ROOT <- "../../"

DATA_PATH <- paste0(ROOT,"data/")

RESULT_PATH <- paste0(ROOT,"results/")

PLOTS_PATH <- paste0(RESULT_PATH,"plots/")
TABLE_PATH <- paste0(RESULT_PATH,"tables/")
OTHER_PATH <- paste0(RESULT_PATH,"other/")
AUGME_PATH <- paste0(RESULT_PATH,"data/")

DATA_INFO <- paste0(DATA_PATH,"info/")
DATA_INFO_NIBIO_FILE <- paste0(DATA_INFO ,"lmt.nibio.csv")
DATA_INFO_FROST_FILE <- paste0(DATA_INFO,"Frost_stations.csv")
DATA_FILE_SOIL_STATIONS <- paste0(DATA_INFO,"'Stasjonsliste jordtemperatur modellering.xlsx'")

DATA_COLLECTION <- paste0(DATA_PATH,"raw_data/")
DATA_COLLECTION_STAT <- paste0(DATA_COLLECTION,"Veret paa Aas 2013- 2017/") # pattern -> 'Veret paa Aas 2013- 2017/Veret paa Aas {YYYY}.pdf'
DATA_COLLECTION_TIME <- paste0(DATA_COLLECTION,"Time 2013- 2023/") # pattern -> Time{YYYY}.xlsx
DATA_COLLECTION_NIBIO <- paste0(DATA_COLLECTION,"nibio/") # pattern -> weather_data_hour_stID{id}_y{year}.csv

# ID definitions

station_names <- read.csv(DATA_INFO_NIBIO_FILE,
                          header=TRUE,
                          row.names="ID",
                          colClasses=c(ID="integer",Navn="character"))

nibio_id = list(
    Innlandet = c(11,17,18,26,27),
    Trøndelag = c(15,57,34,39,43),
    Østfold = c(37,41,52,118,5),
    SørVestlandet = c(14,29,32,48,22),
    Vestfold = c(30,38,42,50)
)

# function definitions

file_name.nibio <- function(station_id, year, path = NULL){
    if(is.null(path)){
        pattern = paste0(DATA_COLLECTION_NIBIO,"weather_data_hour_stID",station_id,"_y",year,".csv")
    } else {
        pattern = sprintf(path,station_id,year)
    }
    return(pattern)
}

data.nibio <- function(station_id,year, path = NULL){
    path <- file_name.nibio(station_id,year, path = path)
    data_nibio <- read.csv(path,
                       header=T, col.names = c("Time","TM","RR","TJM10","TJM20"))
    data_nibio <- mutate(data_nibio,across(
                                    "Time",
                                  str2date))
    data_nibio <- column_to_rownames(data_nibio, var = "Time")
    data_nibio <- mutate_at(data_nibio,c("TM","RR","TJM10","TJM20"), as.numeric)
    return(data_nibio)
}
na.interpol.cust <- function(data, maxgap = Inf, n.p, 
                             s.window = 10, alg.option = "linear"){
    data.decomp <- stlplus::stlplus(data,n.p = n.p, s.window = s.window)
    data.new <- rep(0,length.out = length(data))
    for(part in c("seasonal", "trend", "remainder")){
        data.new <- data.new + na_interpolation(data.decomp$data[,part],
                                                maxgap=maxgap,
                                                option = alg.option)
    }
    return(data.new)
}
str2date <- function(x) {
    return(as.POSIXlt(paste0(x,"00"),
                      format = "%Y-%m-%d %H:%M:%S%z",
                      tz="GMT"))
}

na.interplol.kal <-function(data, maxgap = Inf, n.p, 
                             s.window = 10, alg.option = "StructTS"){
    data.decomp <- stlplus::stlplus(data,n.p = n.p, s.window = s.window)
    data.new <- rep(0,length.out = length(data))
    for(part in c("seasonal", "trend", "remainder")){
        data.new <- data.new + na_kalman(data.decomp$data[,part],
                                                maxgap=maxgap,
                                                model = alg.option,
                                        smooth = TRUE)
    }
    return(data.new)
}

find.na.index.length <- function(x){ # antar at x er bool vektor
    i <- 1 # starting index
    na.data <- data.frame()
    while(i <= length(x)){
        sample.data <- x[i:length(x)]
        first <- match(T, sample.data, nomatch = -1)
        if(first < 0) {
            break
        }
        last <- match(F, sample.data[first:length(sample.data)], nomatch = length(sample.data[first:length(sample.data)])+1) - 2 + first

        na.data <- rbind(na.data, data.frame(Length = c(last-first + 1), First = c(first+i-1), Last = c(last+i-1)))
        i <- i + last
    }
    return(na.data)
}
```

## Data behandling

Henter data fra csv filer som er hentet fra NiBio

## Imputerings metode

Undersøker om dekomponering er bedre enn naiv imputering

```{r}
blocks.index <- c()
len.na <- 8
len.val <- 12

data.check <- 1:5880
i <- 0
while(i < 5880){
    i <- i + len.val - 1
    blocks.index <- append(blocks.index,seq(i,i+len.na-1))
    i <- i + len.na
}
blocks.index <- blocks.index[blocks.index <= 5880]
```

```{r}
#library(moments)
data_nibio_no_na <- data.nibio(14,2019)
col.name <- "TM"

faulty.data <- data_nibio_no_na
faulty.data[blocks.index,col.name] <- NA

fixed.data <- na_interpolation(faulty.data[,col.name], option="spline", method = "periodic")
abs.diff <- fixed.data - data_nibio_no_na[,col.name]
print(paste("µ",mean(abs.diff),"std:",sqrt(var(abs.diff)),"skewness:",skewness(abs.diff)))
plot((abs.diff),xlim = c(0,5880))

fixed.data <- na.interpol.cust(faulty.data[,col.name], n.p = 21,alg.option="spline")
abs.diff <- fixed.data - data_nibio_no_na[,col.name]
print(paste("µ",mean(abs.diff),"std:",sqrt(var(abs.diff)),"skewness:",skewness(abs.diff)))
plot((abs.diff),xlim = c(0,5880))
```

```{r eval=FALSE, include=FALSE}
# RR hadde ikke noe serlig, men hadde en rep ~= 31 (måned baser?)
# TM ~= 24? 
# TJM10 ~= 24?
# TJM20 ~= 21?
perid <- c(TM = 24,TJM10 = 24, TJM20 = 24, RR = 31)

data.rle <- rle(is.na(data_nibio[,"TJM20"]))
data.max <- max(data.rle$lengths[data.rle$values])
indexes <- find.index.rle.bool(data.rle,data.max)
print(data.max)

for(col in c("TJM20")){
    imput <- as.ts(na.interpol.cust(data_nibio[,col],n.p=perid[col]))
    plot(imput,xlim = c(indexes[1]-100,indexes[2]+100))
    abline(v=indexes[1],col = "red")
    abline(v=indexes[2],col = "red")
    title(paste(col,"STL + naive"))
}

for(col in c("TJM20")){
    imput <- as.ts(na_interpolation(data.nibio[,col]))
    plot(imput,xlim = c(indexes[1]-100,indexes[2]+100))
    abline(v=indexes[1],col = "red")
    abline(v=indexes[2],col = "red")
    title(paste(col,"naive"))
}
```

## Data Analyse

Analyserer data for manglede verdier.

```{r}

cum_threshold <- 5
TM_cum_threshold <- 3

feature.name = c("TM","RR","TJM10","TJM20")
na.run.tables <- c()
full.count <- c()

notible_run <- 24*7
warning_run <- 8*2 # imputering fra begge ender

csv_title_cumsum_count <- "station;year;total"
csv_title_dekkning <- "station;year;month"

for (f in feature.name) {
  if(f == "TM"){
    cum_lim <- TM_cum_threshold
  } else {
    cum_lim <- cum_threshold
  }
  csv_title_cumsum_count <- paste0(csv_title_cumsum_count,";",f,";|",f,"|≤",as.character(cum_lim),";|",f,"|>",as.character(cum_lim))
  csv_title_dekkning <- paste0(csv_title_dekkning,";",f,"%")
}

csv_na_file_name <- paste0(TABLE_PATH,"na_run_count_simp.csv")
csv_dekkning_file_name <- paste0(TABLE_PATH,"na_cover.csv")
report_name <- paste0(OTHER_PATH,"NB_data.txt")
mix_data_name <- paste0(OTHER_PATH,"data.txt")

cat(csv_title_cumsum_count,
            file = csv_na_file_name,sep="\n")
cat(csv_title_dekkning,
            file = csv_dekkning_file_name,sep="\n")
cat(paste("notable runs,defined by nb length",notible_run,"and warning length",warning_run,"\n###############################"),
            file = report_name,sep="\n")

station_names <- read.csv(DATA_INFO_NIBIO_FILE,
                          header=TRUE,
                          row.names="ID",
                          colClasses=c(ID="integer",Navn="character"))

na.run.station.year.feature <- list()

sub_set <- unlist(nibio_id)

all.id <- as.numeric(rownames(station_names))

for(id in all.id){
    # beginning plot
    pdf(file = paste0(PLOTS_PATH,"plot-",id,".pdf"))
    plot(NULL,
         sub = "hourly time From 2014-03-01 to year 2022-10-31",
         xlab="Date", ylab="NA location",
         xlim = c(0,5881), ylim = c(2013,2023))   

    colours <- c(TM ="blue", RR = "red",TJM10 = "green",TJM20 = "orange")
    lev <- seq(-1/2,1/2,length.out=5)
    names(lev) <- feature.name
    
    numb <- 0
    denom <- 0
    na.run.count <- matrix(rep(0,length=5880*4),nrow = 5880, ncol = 4)
    colnames(na.run.count) <- feature.name
    na.count <- c()
    na.count.year <- c()
    na.matrix.total <- NULL
    #na.run.station.year.feature[[as.character(id)]] <- c()
    #data_plot <- ggplot(title = paste("NA count of staion:",station_names[as.character(id),],"id:",id))
    na.plot <- FALSE
    cat(paste("***************","station",id,"***************"),append=T,sep="\n",file = report_name)
    for(year in seq(2014,2022)){
        cat(paste0(id,";",year),append=T,file=csv_na_file_name,sep="")

        # Drawing seperating lines

        lines(c(0,5880),c(year + 1/2,year + 1/2), col = "black")
        
        #lev <- seq(-1/2,1/2,length.out=5)
        #names(lev) <- c("TM","RR","TJM10","TJM20")
        #lev
        #lev["TJM20"]
        #lev[match("TJM20",names(lev))+1]
        cat(paste(":::::::year",year,":::::::"),append=T,sep="\n",file = report_name)
        data_nibio <- suppressWarnings(data.nibio(id,year)) # henter data
        data_nibio <- data_nibio[rownames(data_nibio) ,]#> paste0(year,"-04-01"),]
        data_nibio_raw <- suppressWarnings(data.nibio(id,
                                     year,
                                     path=paste0(DATA_COLLECTION_NIBIO,
                                                 "weather_data_raw_hour_stID%i_y%i.csv"
                                                )
                                    ))
        
        data_nibio_raw[!is.na(data_nibio_raw[,"TM"]) & (data_nibio_raw[,"TM"] <= 0),"RR"] <- NA 

        data_nibio[1:nrow(data_nibio_raw),"RR"] <- data_nibio_raw[1:nrow(data_nibio_raw),"RR"]

        #na.run.station.year.feature[[as.character(id)]][[as.character(year)]] <- c()
        
        # Na analesys

        cat("--------Matrix representation, and pair NA's---------",append =T,sep="\n\t",file = report_name)

        data.matrix <- as.matrix(ifelse(is.na(data_nibio),1,0))

        data.matrix.sq <- t(data.matrix)%*%data.matrix
        if(is.null(na.matrix.total)){
            na.matrix.total <- data.matrix.sq 
        } else {
            na.matrix.total <- na.matrix.total + data.matrix.sq
        }
        
        cat("\t",append=T,file = report_name,sep = "\t")
        suppressWarnings(write.table(data.matrix.sq,append =T,file = report_name,sep = "\t"))
        
        cat(paste("Total NA:",sum(diag(data.matrix.sq))),file = report_name,append=T,sep="\n")
        
        na.check <- is.na(data_nibio)
        
        month_procent <- as.data.frame(na.check) %>%
          group_by(id = id, year = year ,month = as.numeric(lubridate::month(lubridate::floor_date(as.POSIXct(rownames(data_nibio)), 'month')))) %>%
          summarize(sum_TM = mean(TM),sum_RR = mean(RR),sum_TJM10 = mean(TJM10),sum_TJM20 = mean(TJM20))
        
        suppressWarnings(write.table(month_procent,append =T,file = csv_dekkning_file_name,sep = ";",row.names =FALSE, col.names = FALSE))
        
        cat(paste0(";",sum(na.check)),append=T,file=csv_na_file_name,sep="")
        if(any(na.check)){
            if(length(na.count) == 0){
                na.count <- ifelse(na.check, 1, 0)
            } else {
                na.count <- na.count + ifelse(na.check, 1, 0)
            }
            #na.count.year[[as.character(year)]] <- sum(na.check)/(nrow(data_nibio)*4)
            na.plot <- TRUE
            
            for(cols in feature.name){ # checker run for hver kolonne
                run_table <- table(NULL)
                cat(paste("\n--------------station",id,"year",year,"feature",cols,"--------------"),
                          file = report_name,append=T,sep="\n")
                if(sum(na.check[,cols]) > 0){
                    run_na <- find.na.index.length(na.check[,cols])
                    #na.run.station.year.feature[[as.character(id)]][[as.character(year)]][[as.character(cols)]] <- table(run_na)
                    #print(paste("year:",year,"feature:",cols))
                    #print(run_na)

                    points(c(0,0,0,0),lev[1:4] + year + 1/8, col = colours)

                    for(ind in 1:nrow(run_na)){    
                        c <- run_na[ind,"Length"]
                        dates <- rownames(data_nibio)[c(run_na$First[ind],run_na$Last[ind])]
                        if(any(is.na(dates))){
                            print(dates)
                        }
                        cat(paste("\t-","(",run_na[ind,"First"]-1,")\t",dates[1],"|->",c,"run",ifelse(c != 1,paste("\t|-> (",run_na[ind,"Last"]-1,")",dates[2]),""),"\t"), #Adjust from 1-indexing to 0-indexing
                                file = report_name,append=T,sep="") 
                        # plot conditions

                        if(c == 1){
                            # plot dot
                            points(run_na$First[ind],year + lev[cols] + 1/8, col = colours[cols])
                        } else {
                            # plot rectangle
                            rect(run_na$First[ind],year + lev[cols],
                                 run_na$Last[ind],year + lev[match(cols,names(lev))+1],
                                 col = colours[cols], border = NA
                                )
                        }

                        
                        # Write condition
                        
                         if(c >= notible_run){
                            cat("(NB!)",file = report_name,append=T,sep="\n")
                        } else if(c > warning_run) {
                            cat("(Warning)",
                                file = report_name,append=T,sep="\n")
                        } else {
                            cat("",
                                file = report_name,append=T,sep="\n")
                        }
                        na.run.count[c,cols] <- na.run.count[c,cols] + 1
                    }
                    run_table <- t(as.matrix(table(run_na$Length)))
                    if(f == "TM"){
                      cum_lim <- TM_cum_threshold
                    } else {
                      cum_lim <- cum_threshold
                    }
                    threshold_sum <- sum(run_table[1,as.numeric(colnames(run_table)) <= cum_lim])
                    cat(paste0(";",sum(na.check[,cols]),";",threshold_sum,";",sum(run_table[1,])-threshold_sum),append=T,file = csv_na_file_name,sep="")
                } else {
                  cat(";0;0;0",append=T,file = csv_na_file_name,sep="")
                }
                cat(paste("\n--------------Total for station",id,"year",year,"in feature",cols,"--------------"),
                          file = report_name,append=T,sep="\n")
                cat("\t",append=T,file = report_name,sep = "\t")
                suppressWarnings(write.table(run_table,file = report_name,append=T,sep = "\t"))
                cat(paste("\t- total :\t",sum(na.check[,cols])),
                    file = report_name,append=T,sep="\n")
            }
            cat("",append=T,file = csv_na_file_name,sep="\n")
        } else {
            cat(paste("\t- year",year,"without NA."),
                                file = report_name,append=T,sep="\n")
            if(length(full.count[[as.character(id)]]) == 0){
                full.count[[as.character(id)]] <- 1/7
            } else {
                full.count[[as.character(id)]] <- full.count[[as.character(id)]] + 1/7
            }
        }
        cat(paste(":::::::END year",year,"END:::::::"),append=T,sep="\n",file = report_name)
    }

    legend(x = "topright",legend=feature.name, fill = colours)

    if(na.plot){
        cat(paste("============ END station",id,"END ============="),append=T,sep="\n",file = report_name)
        cat(paste("Staion nr ",id),
            file = mix_data_name,append=T,sep="\n")
        #suppressWarnings(write.table(bad_data,file = mix_data_name,append=T)) # add labels... somehow
        cat(paste("prosent of",id,":",sum(na.count)/(nrow(data_nibio)*4)),
            file = mix_data_name,append=T,sep="\n")
        cat(paste("prosent of",id," for years:"),
            file = mix_data_name,append=T,sep="\n")
        cat(paste0(unlist(na.count.year), collapse = "\n"),
            file = mix_data_name,append=T,sep="\n")      
        cat("\t",append=T,file = report_name,sep = "\t")
        suppressWarnings(write.table(na.matrix.total,file = report_name,append=T,sep = "\t"))
        cat(paste("Total:",sum(diag(na.matrix.total))),file = report_name, append =T, sep = "\n")
    }
    title(main = paste0("NA count of station: ", station_names[as.character(id),],
                         " id: ",id,
                " Total:",sum(diag(na.matrix.total))))
    dev.off()
}
```

```{r}
plot_heat_na <- function(x){
  new_x <- na_data_month %>% mutate(ym = paste0(year,"/",month))#as.POSIXct(paste0(year,"-",month),format = "%Y-%m"))
  df_long <- melt(new_x[,!(names(new_x) %in% c("year","month","station"))], id.vars = "ym")
  for(gr in unique(x$station)){
    df_long_small <- df_long[new_x$station == gr,]
    hmp <- ggplot(df_long_small, aes(x = ym, y = variable, fill = value)) +
      geom_tile() +
      scale_fill_gradient(low = "white", high = "blue4") +
      labs(x = "Dates", y = "Features", title = paste0("Heatmap of ",gr)) +
      scale_x_discrete(breaks = unique(df_long_small$ym)[round(seq(1, length(unique(df_long_small$ym)), length.out = 25))]) + # seq(1, length(unique(df_long$ym)), length.out = 20)
      theme(axis.text.x = element_text(angle = 90, hjust = 1))
      ggsave(paste0(PLOTS_PATH,"heatmap_plot_",gr,".pdf"), plot = hmp)
  }
}
```

## plotting of na values
```{r}
na_data_month <- read.csv(csv_dekkning_file_name,sep=";")
#print(na_data_month)
na_data_month %>% plot_heat_na()
```

```{r}
# TM ~= 24? 
# TJM10 ~= 24?
# TJM20 ~= 21?
for(col in c("TM","TJM10","TJM20")){
    acf(imput_data[,col])
    title(col)
    pacf(imput_data[,col])
    title(col)
}
```

```{r}
plot(stlplus::stlplus(imput_data[,"RR"],n.p = 31, s.window = 5,s.degree=2))
```

DEtte virker som nice statestik, men hvordan utvide dette til flere år når det er forskjellige vekstperioder? Kan jo prøve å dekomponere dem, så summere residualene under antagelsen at perioden for få stasjoner representerer ikke bare alle år, men alle stasjoner! Som er veldig grovt i min mening, men hva annet kan jeg gjøre.

```{r}
data_stat_id = matrix()

for(id in nibio_id){
    csv_files <- list.files(path = DATA_COLLECTION_NIBIO,
                        pattern = regex(paste0(".*ID",id,"_y\\d{4}.csv")),
                                        full.names = TRUE)
    combined_data <- lapply(csv_files,
                        read.csv,
                        header=T, 
                        col.names = c("Time","TM","RR","TJM10","TJM20")) %>% bind_rows()
    combined_data <- combined_data %>% column_to_rownames(., var = 'Time')
    combined_data <- mutate_at(combined_data,c("TM","RR","TJM10","TJM20"), as.numeric)
}
```

```{r}
library( datasets )
data("faithful")
# z - scores & M a h a l a n o b i s d i s t a n c e
z <- scale(faithful) %>% as.data.frame()
mahalanobis(z , center = c(0 ,0) , cov = cov( faithful,use = "all.obs" ) )
# DBSCAN & LOF
library( dbscan )
dbscan( faithful , eps = 1)$cluster == 0
lof( faithful , minPts = 5)
# I s o l a t i o n forest
library( isotree )
iso_mod <- isolation.forest( faithful )
predict( iso_mod , newdata = faithful )
# one - class SVM
library( e1071 )
svm_mod <- svm ( faithful , type = "one-classification")
print(sum(predict( svm_mod , newdata = faithful )))
```

```{r}
adf.test(imputed.data[,"TJM10"])
kpss.test(imputed.data[,"TJM10"])
pp.test(imputed.data[,"TJM10"])
```

```{r eval=FALSE, include=FALSE}
# RR hadde ikke noe serlig, men hadde en rep ~= 31 (måned baser?)
# TM ~= 24? 
# TJM10 ~= 24?
# TJM20 ~= 21?
perid <- c(TM = 24,TJM10 = 24, TJM20 = 24, RR = 31)

data.rle <- rle(is.na(data_nibio[,"TJM20"]))
data.max <- max(data.rle$lengths[data.rle$values])
indexes <- find.index.rle.bool(data.rle,data.max)
print(data.max)

for(col in c("TJM20")){
    imput <- as.ts(na.interpol.cust(data_nibio[,col],n.p=perid[col]))
    plot(imput,xlim = c(indexes[1]-100,indexes[2]+100))
    abline(v=indexes[1],col = "red")
    abline(v=indexes[2],col = "red")
    title(paste(col,"STL + naive"))
}

for(col in c("TJM20")){
    imput <- as.ts(na_interpolation(data.nibio[,col]))
    plot(imput,xlim = c(indexes[1]-100,indexes[2]+100))
    abline(v=indexes[1],col = "red")
    abline(v=indexes[2],col = "red")
    title(paste(col,"naive"))
}
```

## Data Analyse

Analyserer data for manglede verdier.

```{r}

cum_threshold <- 5
TM_cum_threshold <- 3

feature.name = c("TM","RR","TJM10","TJM20")
na.run.tables <- c()
full.count <- c()

notible_run <- 24*7
warning_run <- 8*2 # imputering fra begge ender

csv_title_cumsum_count <- "station;year;total"
csv_title_dekkning <- "station;year;month"

for (f in feature.name) {
  if(f == "TM"){
    cum_lim <- TM_cum_threshold
  } else {
    cum_lim <- cum_threshold
  }
  csv_title_cumsum_count <- paste0(csv_title_cumsum_count,";",f,";|",f,"|≤",as.character(cum_lim),";|",f,"|>",as.character(cum_lim))
  csv_title_dekkning <- paste0(csv_title_dekkning,";",f,"%")
}

csv_na_file_name <- paste0(TABLE_PATH,"washed_na_run_count_simp.csv")
csv_dekkning_file_name <- paste0(TABLE_PATH,"washed_na_cover.csv")
report_name <- paste0(OTHER_PATH,"washed_NB_data.txt")
mix_data_name <- paste0(OTHER_PATH,"washed_data.txt")

cat(csv_title_cumsum_count,
            file = csv_na_file_name,sep="\n")
cat(csv_title_dekkning,
            file = csv_dekkning_file_name,sep="\n")
cat(paste("notable runs,defined by nb length",notible_run,"and warning length",warning_run,"\n###############################"),
            file = report_name,sep="\n")

station_names <- read.csv(DATA_INFO_NIBIO_FILE,
                          header=TRUE,
                          row.names="ID",
                          colClasses=c(ID="integer",Navn="character"))

na.run.station.year.feature <- list()

sub_set <- unlist(nibio_id)

all.id <- as.numeric(rownames(station_names))

for(id in all.id){
    # beginning plot
    pdf(file = paste0(PLOTS_PATH,"plot-",id,".pdf"))
    plot(NULL,
         sub = "hourly time From 2014-03-01 to year 2022-10-31",
         xlab="Date", ylab="NA location",
         xlim = c(0,5881), ylim = c(2013,2023))   

    colours <- c(TM ="blue", RR = "red",TJM10 = "green",TJM20 = "orange")
    lev <- seq(-1/2,1/2,length.out=5)
    names(lev) <- feature.name
    
    numb <- 0
    denom <- 0
    na.run.count <- matrix(rep(0,length=5880*4),nrow = 5880, ncol = 4)
    colnames(na.run.count) <- feature.name
    na.count <- c()
    na.count.year <- c()
    na.matrix.total <- NULL
    #na.run.station.year.feature[[as.character(id)]] <- c()
    #data_plot <- ggplot(title = paste("NA count of staion:",station_names[as.character(id),],"id:",id))
    na.plot <- FALSE
    cat(paste("***************","station",id,"***************"),append=T,sep="\n",file = report_name)
    for(year in seq(2014,2022)){
        cat(paste0(id,";",year),append=T,file=csv_na_file_name,sep="")

        # Drawing seperating lines

        lines(c(0,5880),c(year + 1/2,year + 1/2), col = "black")
        
        #lev <- seq(-1/2,1/2,length.out=5)
        #names(lev) <- c("TM","RR","TJM10","TJM20")
        #lev
        #lev["TJM20"]
        #lev[match("TJM20",names(lev))+1]
        cat(paste(":::::::year",year,":::::::"),append=T,sep="\n",file = report_name)
        
        data_nibio <- suppressWarnings(data.nibio(id,
                                     year,
                                     path=paste0(AUGME_PATH,
                                                 "weather_data_hour_stID%i_y%i.csv"
                                                )
                                    ))
        data_nibio <- data_nibio[rownames(data_nibio) ,]#> paste0(year,"-04-01"),]

        #na.run.station.year.feature[[as.character(id)]][[as.character(year)]] <- c()
        
        # Na analesys

        cat("--------Matrix representation, and pair NA's---------",append =T,sep="\n\t",file = report_name)

        data.matrix <- as.matrix(ifelse(is.na(data_nibio),1,0))

        data.matrix.sq <- t(data.matrix)%*%data.matrix
        if(is.null(na.matrix.total)){
            na.matrix.total <- data.matrix.sq 
        } else {
            na.matrix.total <- na.matrix.total + data.matrix.sq
        }
        
        cat("\t",append=T,file = report_name,sep = "\t")
        suppressWarnings(write.table(data.matrix.sq,append =T,file = report_name,sep = "\t"))
        
        cat(paste("Total NA:",sum(diag(data.matrix.sq))),file = report_name,append=T,sep="\n")
        
        na.check <- is.na(data_nibio)
        
        month_procent <- as.data.frame(na.check) %>%
          group_by(id = id, year = year ,month = as.numeric(lubridate::month(lubridate::floor_date(as.POSIXct(rownames(data_nibio)), 'month')))) %>%
          summarize(sum_TM = mean(TM),sum_RR = mean(RR),sum_TJM10 = mean(TJM10),sum_TJM20 = mean(TJM20))
        
        suppressWarnings(write.table(month_procent,append =T,file = csv_dekkning_file_name,sep = ";",row.names =FALSE, col.names = FALSE))
        
        cat(paste0(";",sum(na.check)),append=T,file=csv_na_file_name,sep="")
        if(any(na.check)){
            if(length(na.count) == 0){
                na.count <- ifelse(na.check, 1, 0)
            } else {
                na.count <- na.count + ifelse(na.check, 1, 0)
            }
            #na.count.year[[as.character(year)]] <- sum(na.check)/(nrow(data_nibio)*4)
            na.plot <- TRUE
            
            for(cols in feature.name){ # checker run for hver kolonne
                run_table <- table(NULL)
                cat(paste("\n--------------station",id,"year",year,"feature",cols,"--------------"),
                          file = report_name,append=T,sep="\n")
                if(sum(na.check[,cols]) > 0){
                    run_na <- find.na.index.length(na.check[,cols])
                    #na.run.station.year.feature[[as.character(id)]][[as.character(year)]][[as.character(cols)]] <- table(run_na)
                    #print(paste("year:",year,"feature:",cols))
                    #print(run_na)

                    points(c(0,0,0,0),lev[1:4] + year + 1/8, col = colours)

                    for(ind in 1:nrow(run_na)){    
                        c <- run_na[ind,"Length"]
                        dates <- rownames(data_nibio)[c(run_na$First[ind],run_na$Last[ind])]
                        if(any(is.na(dates))){
                            print(dates)
                        }
                        cat(paste("\t-","(",run_na[ind,"First"]-1,")\t",dates[1],"|->",c,"run",ifelse(c != 1,paste("\t|-> (",run_na[ind,"Last"]-1,")",dates[2]),""),"\t"), #Adjust from 1-indexing to 0-indexing
                                file = report_name,append=T,sep="") 
                        # plot conditions

                        if(c == 1){
                            # plot dot
                            points(run_na$First[ind],year + lev[cols] + 1/8, col = colours[cols])
                        } else {
                            # plot rectangle
                            rect(run_na$First[ind],year + lev[cols],
                                 run_na$Last[ind],year + lev[match(cols,names(lev))+1],
                                 col = colours[cols], border = NA
                                )
                        }

                        
                        # Write condition
                        
                         if(c >= notible_run){
                            cat("(NB!)",file = report_name,append=T,sep="\n")
                        } else if(c > warning_run) {
                            cat("(Warning)",
                                file = report_name,append=T,sep="\n")
                        } else {
                            cat("",
                                file = report_name,append=T,sep="\n")
                        }
                        na.run.count[c,cols] <- na.run.count[c,cols] + 1
                    }
                    run_table <- t(as.matrix(table(run_na$Length)))
                    if(f == "TM"){
                      cum_lim <- TM_cum_threshold
                    } else {
                      cum_lim <- cum_threshold
                    }
                    threshold_sum <- sum(run_table[1,as.numeric(colnames(run_table)) <= cum_lim])
                    cat(paste0(";",sum(na.check[,cols]),";",threshold_sum,";",sum(run_table[1,])-threshold_sum),append=T,file = csv_na_file_name,sep="")
                } else {
                  cat(";0;0;0",append=T,file = csv_na_file_name,sep="")
                }
                cat(paste("\n--------------Total for station",id,"year",year,"in feature",cols,"--------------"),
                          file = report_name,append=T,sep="\n")
                cat("\t",append=T,file = report_name,sep = "\t")
                suppressWarnings(write.table(run_table,file = report_name,append=T,sep = "\t"))
                cat(paste("\t- total :\t",sum(na.check[,cols])),
                    file = report_name,append=T,sep="\n")
            }
            cat("",append=T,file = csv_na_file_name,sep="\n")
        } else {
            cat(paste("\t- year",year,"without NA."),
                                file = report_name,append=T,sep="\n")
            if(length(full.count[[as.character(id)]]) == 0){
                full.count[[as.character(id)]] <- 1/7
            } else {
                full.count[[as.character(id)]] <- full.count[[as.character(id)]] + 1/7
            }
        }
        cat(paste(":::::::END year",year,"END:::::::"),append=T,sep="\n",file = report_name)
    }

    legend(x = "topright",legend=feature.name, fill = colours)

    if(na.plot){
        cat(paste("============ END station",id,"END ============="),append=T,sep="\n",file = report_name)
        cat(paste("Staion nr ",id),
            file = mix_data_name,append=T,sep="\n")
        #suppressWarnings(write.table(bad_data,file = mix_data_name,append=T)) # add labels... somehow
        cat(paste("prosent of",id,":",sum(na.count)/(nrow(data_nibio)*4)),
            file = mix_data_name,append=T,sep="\n")
        cat(paste("prosent of",id," for years:"),
            file = mix_data_name,append=T,sep="\n")
        cat(paste0(unlist(na.count.year), collapse = "\n"),
            file = mix_data_name,append=T,sep="\n")      
        cat("\t",append=T,file = report_name,sep = "\t")
        suppressWarnings(write.table(na.matrix.total,file = report_name,append=T,sep = "\t"))
        cat(paste("Total:",sum(diag(na.matrix.total))),file = report_name, append =T, sep = "\n")
    }
    title(main = paste0("NA count of station: ", station_names[as.character(id),],
                         " id: ",id,
                " Total:",sum(diag(na.matrix.total))))
    dev.off()
}
```
